# 참석자 정보

컨퍼런스에 참석하신 분들의 직업 및 R 언어 친숙도 등에 대한 설문입니다. 

## `r questions_text["question_01"]`

대부분의 설문 응답자가 R을 주로 사용하였으며, 절반 이상의 응답자가 Python을 또한 사용하였습니다. 다음 컨퍼런스에서 R과 Python을 함께 사용하는 참석자를 위한 컨텐츠에 대한 필요성을 시사하는 결과였습니다.

그 외, 상용 통계 소프트웨어인 SPSS와 SAS에 대한 응답이 각각 15% 내외였으며, 나머지 언어는 10% 미만의 응답을 나타냈습니다. 아래 열거된 언어 외, 기타 소수 응답으로 Julia, Scala, Minitab, JMP, Linux, HIVE 등이 있었습니다.

```{r question_01, fig.height=6}
plot_checkboxes(
  df_choices,
  question_01,
  .match_vec = c("python" = "Python"),
  .color = c("R" = "steelblue", 
             "무응답" = "grey80", 
             "Python" = "seagreen")
) +
  labs(title = questions_text["question_01"])
```

## `r questions_text["question_02"]`

절반 이상의 응답자가 3년 미만의 사용경력을 지닌 반면, 5년 이상의 사용경력을 지닌 응답자도 1/4 정도가 되어, 전반적으로 컨퍼런스 참석자의 R 사용 경력이 넓게 분포되어 있음을 볼 수 있었습니다. 

```{r question_02, fig.height=3.5}
plot_radiobutton(
  df_choices,
  question_02,
  .color = c("무응답" = "grey80",
             "1년 미만" = "steelblue",
             "1년 이상 - 3년 미만" = "steelblue",
             "10년 이상" = "firebrick",
             "5년 이상  - 10년 미만" = "firebrick")
) +
  labs(title = questions_text["question_02"])
```

## `r questions_text["question_03"]`

응답자의 절반 이상이 매주 R 언어를 사용하였으며, 특히 1/4 이상의 응답자가 R 언어를 거의 매일 사용하는 것으로 나타났습니다.

```{r question_03, fig.height=3}
plot_radiobutton(
  df_choices,
  question_03,
  .color = c("무응답" = "grey80", 
             "거의 매일 사용함" = "steelblue",
             "주 1 - 2회 정도" = "steelblue")
) +
  labs(title = questions_text["question_03"])
```

## `r questions_text["question_04"]`

응답자의 80%가 데이터 분석 및 연구/교육 등 R 언어를 분석 도구로 사용하는 일이 주 업무인 반면, 응답자의 6%만이 소프트웨어 개발 업무를 주 업무로 응답하였습니다.

```{r question_04, fig.height=3.5}
plot_radiobutton(
  df_choices,
  question_04,
  .color = c("무응답" = "grey80",
             "데이터 분석" = "steelblue",
             "연구/교육" = "steelblue",
             "소프트웨어 개발" = "seagreen")
) +
  labs(title = questions_text["question_04"])
```

## `r questions_text["question_05"]`

컨퍼런스 참석자가 산업계, 학계, 공공기관, 의료기관 등에 넓게 분포되어 있음을 확인할 수 있었습니다.

```{r question_05, fig.height=3}
plot_radiobutton(
  df_choices,
  question_05,
  .color = c("무응답" = "grey80")
) +
  labs(title = questions_text["question_05"])
```
