# 키노트 참석 및 만족도

오전에 있었던 기조연설 세션에 대한 설문입니다.

## `r questions_text["question_17"]`

```{r question_17, fig.height=2.5}
plot_checkboxes(
  df_choices,
  question_17,
  .color = c("무응답" = "grey80")
) +
  labs(title = questions_text["question_17"])
```

## `r questions_text["question_18"]`

대부분의 응답자가 키노트에 대해 만족하였다고 응답하였습니다.

```{r question_18, fig.height=3}
plot_radiobutton(
  df_choices,
  question_18,
  .color = c(
    "매우 만족" = "steelblue",
    "만족" = "steelblue",
    "무응답" = "grey80"
  )
) +
  labs(title = questions_text["question_18"])
```

## `r questions_text["question_19"]`

전반적으로 키노트 세션의 길이는 적당했던 것으로 나타났습니다.

```{r question_19, fig.height=3}
plot_radiobutton(
  df_choices,
  question_19,
  .color = c(
    "적당했음" = "steelblue",
    "무응답" = "grey80"
  )
) +
  labs(title = questions_text["question_19"])
```

## `r questions_text["question_20"]`

키노트 중간 휴식시간은 적당했던 것으로 나타났습니다.

```{r question_20, fig.height=3}
plot_radiobutton(
  df_choices,
  question_20,
  .color = c(
    "적당했음" = "steelblue",
    "무응답" = "grey80"
  )
) +
  labs(title = questions_text["question_20"])
```

## `r questions_text["question_21"]`

대부분의 응답에서 키노트의 난이도가 적당했던 것으로 나타났으나, 어려웠다는 응답도 상당히 있었습니다.

```{r question_21, fig.height=3}
plot_radiobutton(
  df_choices,
  question_21,
  .color = c(
    "적당함" = "steelblue",
    "무응답" = "grey80"
  )
) +
  labs(title = questions_text["question_21"])
```

## `r questions_text["question_22"]`

"어느 정도 도움이 될 것"이라는 응답이 상당히 우세하였으며, "많은 도움이 될 것"이라는 응답은 1/4가 조금 넘는 수준이었습니다. 응답자의 업무 분야 혹은 기존 지식에 따라 차이가 있을 수 있는 부분일 것이라 생각됩니다.

```{r question_22, fig.height=3}
plot_radiobutton(
  df_choices,
  question_22,
  .color = c(
    "많은 도움이 될 것 같음" = "steelblue",
    "어느 정도 도움이 될 것 같음" = "steelblue",
    "무응답" = "grey80"
  )
) +
  labs(title = questions_text["question_22"])
```

