# 내년 컨퍼런스 참석 의향

내년에도 컨퍼런스가 열리는 경우를 가정하여 참석 의향 및 바라는 점에 대한 설문입니다.

## `r questions_text["question_29"]`

응답자의 3/5 정도가 온/오프라인 여부에 상관없이 참석할 것이라고 응답하였으며, 나머지 대부분은 온라인 컨퍼런스일 경우에만 참석할 것이라고 응답하였습니다.

```{r question_29, fig.height=2.5}
plot_radiobutton(
  df_choices,
  question_29,
  .color = c(
    "온/오프라인 모두 참석" = "steelblue",
    "온라인 컨퍼런스일 경우에만 참석" = "darkorchid"
    )
) +
  labs(title = questions_text["question_29"])
```

## `r questions_text["question_30"]`

응답자 다섯 명 중 한 명은 내년 컨퍼런스에 발표자로 참석할 의향이 있다고 응답하였습니다.

```{r question_30, fig.height=2.5}
plot_radiobutton(
  df_choices,
  question_30,
  .color = c(
    "네" = "steelblue",
    "아니오" = "grey",
    "무응답" = "grey80"
  )
) +
  labs(title = questions_text["question_30"])
```

## `r questions_text["question_31"]`

주변에 컨퍼런스 참석을 추천하겠다는 응답이 압도적이었습니다.

```{r question_31, fig.height=2.5}
plot_radiobutton(
  df_choices,
  question_31,
  .color = c(
    "추천함" = "steelblue",
    "추천하지 않음" = "grey",
    "무응답" = "grey80"
  )
) +
  labs(title = questions_text["question_31"])
```

## `r questions_text["question_32"]`

대부분의 응답자가 3만원 아래로 지출 의향을 표시하였으며, 특히 무료일 경우에만 참석하겠다는 응답도 17%나 되었습니다. 다음 컨퍼런스가 유료로 전환될 경우, 온라인/오프라인 참석 구분에 따라 참석비를 다르게 한다거나, 학생 혹은 비영리 단체 소속 참가자에게 할인을 제공하는 등의 다양한 방안을 고려해볼 필요가 있어 보입니다. 

```{r question_32, fig.height=4}
plot_radiobutton(
  df_choices,
  question_32,
  .color = c("무응답" = "grey80",
             "무료일 경우에만 참석" = "firebrick",
             "1만원 이상 3만원 이하" = "steelblue",
             "1만원 이하" = "steelblue")
) +
  labs(title = "내년에 컨퍼런스가 유료로 열린다면 등록비로 최대 얼마 정도 지출하실\n의향이 있으십니까?")
```

## `r questions_text["question_33"]`


```{r question_33, fig.height=3.5}
plot_radiobutton(
  df_choices,
  question_33
) +
  labs(title = questions_text["question_33"])
```

## `r questions_text["question_34"]`

앞의 "내년 컨퍼런스에 가장 개선되었으면 하는 부분"에 대한 질문과 연결되어 좀 더 구체적인 피드백들이 있었던 것으로 보입니다.

```{r question_34}
df_text %>%
  filter(id == "question_34") %>%
  select(value) %>%
  DT::datatable(colnames = "설문응답")
```


